臺灣臺中地方法院刑事判決　　　　　　　　　　　　九十三年度訴緝字第六號
　　公　訴　人　台灣台中地方法院檢察署檢察官
　　被　　　告　丙○○
右列被告因偽造文書等案件，經檢察官提起公訴（九十年度偵字第七七五號、第一一
六一八號），被告就被訴事實為有罪之陳述，經本院合議庭裁定由受命法官獨任進行
簡式審判程序，本院判決如左：
    主  文
丙○○連續行使偽造私文書，足以生損害於他人，處有期徒刑柒月。台新國際商業銀
行股份有限公司信用卡貳張（卡號分別為0000000000000000及00
00000000000000），背面簽名欄上偽造之「甲○○」署押各壹枚暨如
起訴書附表一、二、三所示除預借現金（即特約店為銀行）部分外，消費簽帳單商店
、顧客存根聯上偽造「甲○○」之署押及如起訴書附表四除預借現金（即特約商店為
銀行）外，消費簽帳單商店、顧客存根聯上偽造「乙○○」之署押，均沒收之。
    事實及理由
一、本案犯罪事實及證據，除於起訴書犯罪事實欄之第三行「續發之新卡下之括號內
    加列卡號0000000000000000及第六行致台新銀行陷於錯誤而發
    給新卡加列卡號0000000000000000之括號」，於證據並所法條
    欄之有關「被告丙○○經傳拘未到」等語，應予刪除，另加列被告於本院準備程
    序及審理時之自白為證據外，其餘均引用如附件所示之起訴書（含附表）所載。
二、在信用卡背面簽名欄簽名，單純自形式上觀察，即足以表示信用卡之簽名者於信
    用卡有效期間內有權使用該信用卡之辨認及證明，非依習慣或特約表示一定用意
    之證明，性質上屬刑法第二百十條之私文書。核被告所為係犯刑法第三百二十條
    第一項之竊盜罪（即竊取信用卡部分）、第二百十六條、第二百十條之行使偽造
    私文書罪（即行使信用卡背面簽名欄處偽造甲○○簽名，及行使簽帳單部分）、
    第三百三十九條第一項之詐欺取財罪（即向台新銀行冒領信用卡及向各特約商店
    詐得各項商品部分）及第三百三十九條之二第一項之利用自動付款設備詐欺罪（
    即持信用卡預借現金部分）。其偽造甲○○、乙○○署押之行為，係其偽造私文
    書之部分行為，不另論以偽造署押罪；偽造之低度行為則為行使之高度行為所吸
    收，應論以行使偽造私文書罪。被告先後多次竊盜、行使偽造私文書、詐欺取財
    及利用自動付款設備詐欺之犯行，均時間緊接，各犯罪構成要件相同，各顯係基
    於概括犯意為之，均應各依連續犯之規定分別論以一罪，並各加重其刑。被告所
    犯之連續竊盜、行使偽造私文書罪、詐欺取財罪及利用自動付款設備詐欺罪間，
    有方法目的之牽連關係，應依刑法第五十五條規定，從情節較重之連續行使偽造
    私文書罪處斷。
三、前揭台新銀行信用卡二張（卡號分別為0000000000000000及0
    000000000000000），非屬被告所有之物，本不另宣告沒收，惟
    被告於其背面簽名欄上偽造之「甲○○」署押各壹枚，不論屬於犯人與否，均應
    依刑法第二百十九條規定宣告沒收之；如起訴書附表一、二、三所示除預借現金
    （即特約商店為銀行）部分外，消費簽帳單商店之存根聯，已交付給商店，非被
    告所有，另顧客存根聯部分，則因被告已遷移他次，而不知該存根聯之去處，惟
    尚無法證明該存根聯確已滅失，則其上偽造「甲○○」之署押，自亦應沒收，是
    前揭消費簽帳單之店商及顧客存根聯，均應依刑法第二百十九條之規定宣告沒收
    之；如起訴書附表四所示除預借現金（即特約商店為銀行）外，消費簽帳單商店
    、顧客存根聯上偽造「乙○○」之署押，如同前述，亦均應依刑法第二百十九條
    規定宣告沒收之。
四、依刑事訴訟法第二百七十三條之一第一項、第二百九十九條第一項前段、第三百
    十條之二、第四百五十四條，刑法第五十六條、第三百二十條第一項、第二百十
    六條、第二百十條、第三百三十九條第一項、第三百三十九條之二第一項、第五
    十五條、第二百十九條，罰金罰鍰高標準條例第一條前段，判決如主文。
本案經檢察官丁○○到庭執行職務。
中      華      民      國    九十三    年     十一     月     三十     日
                                臺灣臺中地方法院刑事第十二庭
                                        法  官  吳  進  發
右正本證明與原本無異。
如不服本判決，應於判決送達後十日內向本院提出上訴狀，上訴於臺灣高等法院臺中
分院( 須附繕本 )。
                                        書記官
中      華      民      國    九十三    年     十一     月     三十     日
中華民國刑法第二百一十九條
偽造之印章、印文或署押，不問屬於犯人與否，沒收之。
中華民國刑法第三百三十九條
意圖為自己或第三人不法之所有，以詐術使人將本人或第三人之物交付者，處五年以
下有期徒刑、拘役或科或併科一千元以下罰金。
以前項方法得財產上不法之利益或使第三人得之者，亦同。
前二項之未遂犯罰之。
中華民國刑法第三百三十九條之二
意圖為自己或第三人不法之所有，以不正方法由自動付款設備取得他人之物者，處三
年以下有期徒刑、拘役或一萬元以下罰金。
以前項方法得財產上不法之利益或使第三人得之者，亦同。
中華民國刑法第二百一十條
偽造、變造私文書，足以生損害於公眾或他人者，處五年以下有期徒刑。
中華民國刑法第二百一十六條
行使第二百十條至第二百十五條之文書者，依偽造、變造文書或登載不實事項或使登
載不實事項之規定處斷。
中華民國刑法第三百二十條
意圖為自己或第三人不法之所有，而竊取他人之動產者，為竊盜罪，處五年以下有期
徒刑、拘役或五百元以下罰金。
意圖為自己或第三人不法之利益，而竊佔他人之不動產者，依前項之規定處斷。
前二項之未遂犯罰之。
